Inventaris van het archief van de Inspecteur(-Generaal) van de Geneeskundige Dienst der Land- en Zeemacht en daarbij gedeponeerde archieven, 1814-1940 (1950)
Nationaal Archief, Den Haag
- Gedeponeerde bescheiden, 2.
  - Chef van de Militair Pharmaceutische Dienst 1938-1940, 2.13
    - Dossier inzake de voorstellen tot de samenstelling van de Militair Pharmaceutische Dienst ten tijde van oorlog., 1939; 119; 1 omslag
    - Dossier inzake de verhouding tussen de sectie Pharmaceutische Dienst bij de Etappen- en Verkeersdienst en de Militair Pharmaceutische Dienst., 1939; 120; 1 omslag
    - Dossier inzake voorlopige aanwijzingen en instructies voor de commandant van een eindstation voor pharmaceutisch materiaal en etappenapothekers., 1939; 122; 1 omslag
    - Dossier inzake de oprichting en reorganisatie van de afdeling Pharmaceutische Dienst van de Etappen- en Verkeersdienst., 1939-1940; 121; 1 omslag
    - Dossier inzake de in dienst stelling van Veldapotheken van het Veldleger., 1939-1940; 123; 1 omslag
      Zie ook: Ministerie van Defensie, Centraal Archieven Depot, archief van het Algemeen Hoofdkwartier Generale Staf, Secretariaat inv. nr. 1268.
    - Dossier inzake de pharmaceutische verzorging van de Vesting Holland, 1939-1940; 131; 1 omslag
    - Dossiers inzake de secties Veldapotheken., 1939-1940; 124-130; 132; 8 omslagen
      - Ie sectie 1939-1940, 124
      - IIe sectie 1939-1940, 125
      - IIIe sectie 1939, 126
      - IVe sectie 1939-1940, 127
      - Ve sectie 1939-1940, 128
      - VIe sectie 1939-1940, 129
      - VIIe sectie 1939-1940, 132
      - IXe sectie 1940, 130
    - Dossier inzake militaire apotheken., 1939-1940; 133; 1 omslag
      Bevat onder andere (mobilisatie-)instructies voor een chef militaire apotheken en een chef veldapotheek.
    - Dossiers inzake militaire apotheken., 1939-1940; 134-140, 142-143, 145-146; 11 omslagen
      - Delft 1939-1940, 134
      - Bergen 1939, 135
      - Ede 1939-1940, 136
      - Haarlem 1939-1940, 137
      - Dordrecht 1939, 138
      - 's-Hertogenbosch 1939, 139
      - Alkmaar 1939-1940, 140
      - Amersfoort 1939, 142
      - Bergen op Zoom 1939-1940, 143
      - Amsterdam 1939-1940, 145
      - Leiden 1939-1940, 146
    - Dossier inzake de depots pharmaceutisch materiaal., 1939-1940; 149; 1 omslag
    - Dossier inzake maatregelen in verband met een doelmatige bescherming van apotheken tegen luchtaanvallen., 1939 -1940; 150; 1 omslag
    - Dossier inzake de beperking van het gebruik van verband- en geneesmiddelen., 1939-1940; 151; 1 omslag
    - Dossier inzake de regeling van de nachtdienst in militaire apotheken., 1939-1940; 153; 1 omslag
    - Dossier inzake de afgifte van verdovende middelen door militaire apotheken., 1939-1940; 154; 1 omslag
    - Brief van de chef militaire apotheek Utrecht aan de Chef Militaire Pharmaceutische Dienst inzake zijn overplaatsing., 1940; 141; 1 stuk
    - Brief van de Chef van de Militair Pharmaceutische Dienst aan de chef Militaire Hoofdapotheek te 's-Gravenhage inzake de aan de laatstgenoemde voor pharmaceutische voorziening onderhavige depots der infanterie. Minuut., 1940; 144; 1 stuk
    - Briefwisseling tussen de Chef van de Militair Pharmaceutische Dienst en de chef Militaire Apotheek te Breda inzake de aan de laatstgenoemde voor pharmaceutische voorziening onderhavige depots der infanterie., 1940; 147; 2 stukken
    - Brief van de Chef van de Militair Pharmaceutische Dienst aan de chef Militaire Apotheek te Hoorn inzake de aan de laatstgenoemde voor pharmaceutische voorziening onderhavige depots der infanterie. Minuut., 1940; 148; 1 stuk
    - Korpsorders., 1940; 152; 1 omslag
    - Verslag van de organisatie en werking van de Militair Pharmaceutische Dienst vanaf de mobilisatie in 1939 tot aan de capitulatie in 1940. Met bijlagen. Klad., 155; 1 stuk
      Een afschrift van de expeditie bevindt zich in: Ministerie van Defensie, Centraal Archieven Depot, Verzameling dagboeken, gevechtsrapporten en verslagen mei 1940, Aanvullingen inv. nr. 61.
  - Jubileumcommissie 125-jarig bestaan IGDL 1939, 2.14
    - Stukken ingekomen bij en minuten of afschriften van uitgaande stukken van de Jubileumcommissie IGDL betreffende de voorbereiding en viering van het 125-jarig bestaan van de IGDL, met agenda van de Jubileumcommissie., 1939; 227; 1 omslag
  - Niet-geïdentificeerde archiefvormers 1907-1911, 1918, 2.15
    - Agenda's van ingekomen en uitgaande stukken., 1907-1911; 96; 2 delen
      Niet van IGDL, aangezien deze in de agenda's optreedt als afzender/geadresseerde.
    - Register van opnames en ontslagen in een niet geïdentificeerde ziekeninrichting., 1918; 97; 1 katern
      Vermoedelijk in (de omgeving van) Den Haag.
- Aanvulling 2009, 3.
  Afkomstig uit: archief Gezondheidsraad 1920 - 1956, toegang 2.15.33
  Looptijd: 1947 - 1958; omvang: 0,125 meter
  - Stukken betreffende de militaire keuring en de bestemming van keuringsresultaten, 1947-1951; 244; 1 pak
  - Stukken betreffende de oprichting en reglementering van het Demologisch Instituut, 1948-1951; 245; 1 pak
  - Stukken betreffende voortzetting van onderzoek uit de keuringskaarten van militaire keurlingen, 1956-1958; 246; 1 omslag